【裁判字號】    97,訴,4850
【裁判日期】    971209
【裁判案由】    毒品危害防制條例
【裁判全文】
臺灣板橋地方法院刑事判決              97年度訴字第4850號
公  訴  人  臺灣板橋地方法院檢察署檢察官
被      告  甲○○
上列被告因違反毒品危害防制條例案件，經檢察官聲請簡易判決
處刑 (97年度毒偵字第7424號)， 本院認不宜，改依通常程序審
理，本院於準備程序進行中，被告就被訴之事實為有罪之陳述，
經告知被告簡式審判程序之旨，並聽取當事人之意見後，裁定進
行簡式審判程序，判決如下：
    主  文
甲○○施用第二級毒品，累犯，處有期徒刑肆月，扣案如附表編
號1 所示之物品沒收銷燬、編號2 、3 之物品沒收；又施用第一
級毒品，累犯，處有期徒刑柒月。應執行有期徒刑拾月，扣案如
附表編號1 所示之物品沒收銷燬、編號2 、3 所示之物品沒收。
    事  實
一、甲○○前於民國94年間，因施用毒品案件，經臺灣宜蘭地方
    法院裁定送觀察、勒戒後，認無繼續施用毒品傾向，經臺灣
    宜蘭地方法院檢察署檢察官於94年8 月11日以94年度毒偵緝
    字第76號為不起訴處分確定；嗣於97年間因竊盜罪，經臺灣
    桃園地方法院判處有期徒刑3 月，於97年7 月22日易科罰金
    執行完畢，猶不知悔改，基於施用毒品之犯意，於97年8 月
    29日5 時許，在臺北縣樹林市鎮○街3 之3 號4 樓印像賓館
    105 室，以將第二級毒品甲基安非他命放置於玻璃球吸食器
    內，下端以火燒烤，吸取其煙之方式施用第二級毒品甲基安
    非他命一次；繼於同日6 時許，於相同處所，以將第一級毒
    品海洛因置於香煙內吸食之方式施用第一級毒品海洛因一次
    。嗣於97年8 月30日凌晨20分許，在上址經警臨檢而查獲，
    並扣得其所有如附表所示之物品。
二、案經臺北縣政府警察局樹林分局報請臺灣板橋法院檢察署檢
    察官偵查起訴。
    理  由
壹、程序部分：按除被告所犯為死刑、無期徒刑、最輕本刑為三
    年以上有期徒刑之罪或高等法院管轄第一審案件者外，於第
    一次審判期日前之準備程序進行中，被告先就被訴事實為有
    罪之陳述時，審判長得告知被告簡式審判程序之旨，並聽取
    當事人、代理人、辯護人及輔佐人之意見後，裁定進行簡式
    審判程序，刑事訴訟法第273條之1第1項定有明文。經核本
    件被告甲○○所犯係死刑、無期徒刑、最輕本刑為三年以上
    有期徒刑以外之罪，其於準備程序中就被訴事實為有罪之陳
    述，經法官告知簡式審判程序之旨，並聽取公訴人、被告之
    意見後，本院爰依首揭規定，合議裁定由受命法官獨任進行
    簡式審判程序，合先敘明。
貳、實體方面：
一、前開犯罪事實，業據被告甲○○於本院審理中坦承不諱，且
    其為警查獲時所採集之尿液，經送台灣檢驗科技股份有限公
    司檢驗結果，確呈甲基安非他命類及鴉片類陽性反應，有該
    公司97年9 月17日濫用藥物尿液檢驗報告在卷足稽，並有扣
    案如附表所示之物可資佐證；又扣案如附表編號1 所示之白
    色透明結晶塊1 包，經檢驗結果確為第二級毒品甲基安非他
    命，驗餘淨重0.1427公克，此有交通部民用航空局航空醫務
    中心97年9 月23日航藥鑑字第0974928 號毒品鑑定書1 份附
    卷足憑，足證被告之前開自白核與事實相符。又被告前於94
    年間，因施用毒品案件，經臺灣宜蘭地方法院裁定送觀察、
    勒戒後，認無繼續施用毒品傾向，經臺灣宜蘭地方法院檢察
    署檢察官於94年8 月11日以94年度毒偵緝字第76號為不起訴
    處分確定，有臺灣高等法院檢察署被告前案紀錄表在卷可按
    。是被告於觀察勒戒執行完畢釋放後，5 年內再犯上開施用
    毒品犯行，至為明確。是被告施用第一級毒品海洛因及第二
    級毒品安非他命之犯行，洵足認定，應依法論科。
二、核被告甲○○所為，係犯毒品危害防制條例第10條第1 項施
    用第一級毒品及第2 項施用第二級毒品之罪。又被告因其施
    用行為，而持有第一級毒品海洛因及第二級毒品安非他命之
    持有行為，其持有之低度行為應為施用之高度行為所吸收，
    均不另論罪。又被告所犯前開二罪，犯意各別，行為互異，
    應予分論併罰。又被告有如犯罪事實欄所載之前科紀錄，此
    有臺灣高等法院被告前案紀錄表附卷為證，是被告受徒刑執
    行完畢，五年內再故意犯本件有期徒刑以上之本罪，為累犯
    ，應依刑法第47條之規定加重其刑。爰審酌被告之素行、犯
    罪之動機、目的、手段，智識程度、施用毒品祗係戕害其自
    己身心，並無加害他人，兼衡本件施用毒品之次數僅一次，
    犯罪後業已坦承犯行，態度良好等一切情狀，量處如主文所
    示之刑。至扣案之第二級毒品甲基安非他命，驗餘淨重0.14
    27公克，係查獲之煙毒，爰依毒品危害防制條例第18 條 第
    1 項前段之規定宣告沒收銷燬。另扣案包裝上揭毒品之外包
    裝袋一個，係用以包裹毒品，具防止裸露、逸出及潮濕之功
    用，便於攜帶施用所用，及吸食器一組，均係供被告施用第
    二級毒品所用之物，且經被告自承確屬其所有，應依刑法第
    38條第1 項第2 款規定併予宣告沒收。
據上論斷，應依刑事訴訟法第452 條、第273 條之1 第1 項、第
299 條第1 項前段，毒品危害防制條例第10條第1 項、第2 項、
第18條第1 項前段，刑法第11條前段、第47條第1 項、第38條第
1項第2 款、第51條第5 款，判決如主文。
本案經檢察官張慶林到庭執行職務。
中    華    民    國    97    年    12    月    9     日
                    刑事第二十二庭  法  官  徐  蘭  萍
以上正本證明與原本無異。
如不服本判決，應於判決送達後10日內，向本院提出上訴狀。
                                    書記官  廖  美  紅
中    華    民    國    97    年    12    月    10    日
附表：
┌───┬────────────┬────┬────┐
│ 編號 │       證物名稱         │  數量  │  備註  │
├───┼────────────┼────┼────┤
│  1   │ 第一級毒品甲基安非他命 │驗餘淨重│查獲煙毒│
│      │                        │0.1427公│        │
│      │                        │克      │        │
├───┼────────────┼────┼────┤
│  2   │ 包裝上揭毒品之外包裝袋 │ 1只    │        │
├───┼────────────┼────┼────┤
│  3   │ 吸食器                 │ 1個    │        │
└───┴────────────┴────┴────┘


司法院資訊處製作；財團法人民間司法改革基金會備份。
